# 求助版主，是否构成合同资产

提问人：jackie2000 时间：2023-08-14 13:12:12
我司业务主要是从事系统检测服务，与上游客户签订合同并约定客户对测试报告进行验收，但是客户在最终出具的报告验收单上对我司的工作量进行了确认，但是也标注了“由于上游机关单位尚未进行最终验收，最终验收过程中，我司有义务配合客户开展审计、审价工作，并根据审计、审价中的价格核减，调整对应工作量的金额”，该条款未包含在合同中，请问版主，在这种条件下，是否满足合同资产确认条件， 合同资产，是指企业已向客户转让商品而有权收取对价的权利，且该权利取决于时间流逝之外的其他因素。如企业向客户销售两项可明确区分的商品，企业因已交付其中一项商品而有权收取款项，但收取该款项还取决于企业交付另一项商品的，企业应当将该收款权利作为合同资产。（准则第四十一条）
我认为我司配合甲方开展审计审价工作，并最终调整对应工作量的金额，满足合同资产的定义，可以确认合同资产，请问版主可否？感谢感谢

回答人：chenyiwei
“我司配合甲方开展审计审价工作，并最终调整对应工作量的金额”是本企业应履行的一项合同义务，但该项合同义务是程序性的，并不涉及向客户提供商品或劳务，因此该义务不是履约义务。由于本企业的履约义务均已履行完毕，后续款项回收并不取决于后续质保义务的履行情况，且客户方也有义务尽快进行验收和决算，因此这种情况下对于尚未收回的合同价款更倾向于确认为应收账款而非合同资产。
对该项应收账款和对应收入的计量，因为存在后续审计、审价中被调减的可能性，故应遵循可变对价原则进行确认和计量，尤其要确保遵循“极可能不会发生重大转回”的限制条件。